【裁判字號】    95,易,369
【裁判日期】    950313
【裁判案由】    毒品危害防制條例
【裁判全文】
臺灣臺北地方法院刑事判決               95年度易字第369號
公  訴  人  臺灣臺北地方法院檢察署檢察官
被      告  甲○○
上列被告因毒品危害防制條例案件，經檢察官提起公訴（九十四
年度毒偵字第三八七六號），經被告就被訴事實為有罪之陳述，
由本院裁定進行簡式審判程序，判決如下：
    主  文
甲○○施用第二級毒品，處有期徒刑月，如易科罰金，以佰
元折算壹日。
扣案之第二級毒品安非他命貳包（淨重零點貳肆公克，臺灣臺北
地方法院檢察署九十四年度綠保管字第三○八四號贓證物品清單
所載）均沒收銷燬。
    犯罪事實
一、甲○○前於民國九十四年九月間，因施用第二級毒品安非他
    命案件，經本院以九十四年度毒聲字第一四八五號裁定送勒
    戒處所觀察、勒戒後，於九十四年九月九日經認無繼續施用
    毒品之傾向執行完畢釋放，同日並經臺灣臺北地方法院檢察
    署檢察官以九十四年度毒偵字第四三二八號不起訴處分確定
    。惟仍不知悔改，基於施用第二級毒品安非他命犯意，於前
    開觀察勒戒執行完畢確定後五年內，於九十四年十一月三十
    一日，在臺北縣永和市南勢角友人住處，以將第二級毒品安
    非他命置入吸食器內點火燒烤產生煙霧之方法，施用第二級
    毒品安非他命。嗣於九十四年十二月二日上午十時十五分許
    ，在臺北市○○區○○路二六三號前，經警臨檢，取得甲○
    ○之同意進行搜索，在甲○○隨身攜帶煙盒內，扣得第二級
    毒品安非他命二包（淨重○‧二四公克，臺灣臺北地方法院
    檢察署九十四年度綠保管字第三○八四號贓證物品清單所載
    ），並採尿檢驗後查知上情。
二、案經臺北市政府警察局中山分局報告臺灣臺北地方法院檢察
    署檢察官偵查起訴，經本院裁定進行簡式審判程序。
    理  由
一、訊據被告甲○○就於前揭時地施用第二級毒品安非他命一次
    乙節，於警訊、及本院調查、審理時均自白不諱（見本院九
    十五年三月三日筆錄），並查：
  (一)將被告為警查獲時所採尿液，經送臺灣檢驗科技股份有限公
    司以酵素免疫分析法、氣相層析質譜儀分析法檢驗確認，結
    果認該尿液中呈安非他命類陽性反應，此有該公司九十四年
    十二月二十一日濫用藥物尿液檢驗報告、臺北市政府警察局
    偵辦毒品案件尿液檢體委驗單（見偵查卷第四二、四四頁）
    在卷可稽；是被告確有於驗尿前有施用安非他命類毒品。
  (二)復被告前於九十四年九月間，因施用第二級毒品安非他命案
    件，經本院以九十四年度毒聲字第一四八五號裁定送勒戒處
    所觀察、勒戒後，於九十四年九月九日經認無繼續施用毒品
    之傾向執行完畢釋放，同日並經臺灣臺北地方法院檢察署檢
    察官以九十四年度毒偵字第四三二八號不起訴處分確定乙節
    ，有上開不起訴處分書（見偵查卷第五三頁）、臺灣高等法
    院被告前案紀錄表附卷可稽。被告於本件前揭時地再次施用
    第二級毒品安非他命之行為，係於前開執行觀察、勒戒完畢
    後五年內又施用毒品。
  (三)又扣案之透明結晶二包，經被告自承：該物均係伊所有之安
    非他命等語，且經臺北縣政府新店分局以聯勤二○四廠製造
    之煙毒品檢驗Ａ包試劑初步檢驗結果呈安非他命反應，此有
    該局九十四年十二月二日查獲涉嫌毒品危害防制條例毒品初
    步檢驗報告單（見偵查卷第二一頁），足證扣案之物確為安
    非他命，屬毒品危害防制條例第二條第二項第二款所規定之
    第二級毒品，亦可認被告有隨身攜帶施用所需毒品以為止癮
    之事實。
  (四)復有臺北市政府警察局保安警察大隊自願受搜索同意書（見
    偵查卷第十五頁）在卷可查。是依上開卷附之各項文書證物
    等補強證據已足資擔保被告於本院調查、審理中所為之上開
    任意性自白之真實性，按據刑事訴訟法第一百五十六條之規
    定，自得據被告前開任意性自白及各該補強證據，採信被告
    任意、真實之自白，認本件事證明確，被告犯行洵堪認定，
    應予依法論科。
二、核被告施用第二級毒品所為，核係犯毒品危害防制條例第十
    條第二項施用第二級毒品罪。又其持有第二級毒品安非他命
    之低度行為為施用之高度行為所吸用，不另論罪。毒品危害
    防制條例對於施用毒品之被告改以治療、矯治為目的，非重
    在處罰，是被告違反本罪實係基於「病患性」行為，而對他
    人甚少損害，且被告於本院審理中已坦承犯行，表示強烈戒
    毒意願，再衡量其施用毒品及其施用時間之長短、此犯罪本
    質並無損害他人，且家中尚有幼子待撫等一切情狀，量處如
    主文所示之刑，以示懲儆。末查扣案之安非他命為違禁物，
    應依毒品危害防制條例第十八條第一項前段沒收銷燬之。
據上論斷，應依刑事訴訟法第二百七十三條之一第一項、第二百
九十九條第一項前段，毒品危害防制條例第十條第二項、第十八
條第一項，刑法第十一條前段、第四十一條第一項前段，罰金罰
鍰提高標準條例第二條，判決如主文。
本案經檢察官張志全到庭執行職務
中    華    民    國    95    年    3     月    13    日
                  刑事第四庭  法  官  郭惠玲
如不服本判決，應於判決送達後十日內，向本院提出上訴狀。
上正本證明與原本無異。
                              書記官  鄭雅文
中    華    民    國    95    年    3     月    13    日
附錄本案論罪科刑法條全文：
毒品危害防制條例第十條
施用第一級毒品者，處六月以上五年以下有期徒刑。
施用第二級毒品者，處三年以下有期徒刑。


司法院資訊處製作；財團法人民間司法改革基金會備份。
